臺灣桃園地方法院刑事判決　　　　　　 100年度簡上字第56號
上　訴　人
即　被　告　洪慶明
上列上訴人因傷害等案件，不服本院民國99年12月23日99年度桃
簡字第836 號第一審刑事簡易判決（聲請簡易判決處刑案號：99
年度調偵字第54號），提起上訴，本院管轄之第二審合議庭判決
如下：
    主  文
上訴駁回。
洪慶明緩刑貳年。
    事實及理由
一、證據能力部分：按被告以外之人於審判外之言詞或書面陳述
    ，除法律有規定者外，不得作為證據。又被告以外之人於審
    判外之陳述，雖不符前4 條之規定，而經當事人於審判程序
    同意作為證據，法院審酌該言詞陳述或書面陳述作成時之情
    況，認為適當者，亦得為證據。當事人、代理人或辯護人於
    法院調查證據時，知有第159 條第1 項不得為證據之情形，
    而未於言詞辯論終結前聲明異議者，視為有前項之同意，刑
    事訴訟法第159 條第1 項、第159 條之5 第1 項、第2 項分
    別定有明文。查本案認定事實所引用之卷證資料，除原已符
    同法第159 條之1 至第159 條之4 規定、及法律另有規定等
    傳聞法則例外規定，而得作為證據外，其餘卷證資料，並無
    證據證明係公務員違背法定程序所取得，而檢察官及被告於
    本院審理時，均不爭執其證據能力，且本院審酌前揭陳述作
    成時之情況，並無違法取證之瑕疵，亦認以之作為證據為適
    當，是本件有關被告以外之人於審判外之言詞或書面陳述等
    供述證據，依前揭法條意旨，自均得為證據。
二、本案經本院審理結果，認原審判決認事用法及量刑均無不當
    ，應予維持，並引用原審判決書記載之事實、證據及理由（
    如附件）。
三、經查，本件被告傷害、毀損犯行，事證明確，原審因而依刑
    事訴訟法第449 條第1 項、第454 條第2 項，刑法第28條、
    第277 條第1 項、第354 條、第41條第1 項前段，刑法施行
    法第1 條之1 第1 項、第2 項前段，並審酌被告僅因毆人遭
    阻之故竟憤而毆打告訴人，復猶嫌未足，更糾夥集眾尋釁追
    擊之且毀人財物，宛若自視為地方一霸，可恣意逞兇鬥狠，
    任意宰制他人，秉性之兇殘暴虐，由是可徵，惡性極重及其
    犯後態度、告訴人受傷及財物遭損之輕重，兼衡其職業為「
    工」，有警詢筆錄所載為憑，資力顯較始終無業或長期待業
    者為佳，再者，自由刑倘准易科罰金，折算標準當應考量為
    換取自由勢須支付而無從豁免之代價暨依其職業、身分所應
    有之資力等節予以綜合酌定，方能在財力豐貧各異、優劣參
    差者間維持刑罰執行之有效性及公平性等情狀，就共同傷害
    部分，量處有期徒刑5 月，並諭知易科罰金之折算標準為2,
    000 元折算1 日；就共同毀損部分，量處拘役59日，並諭知
    易科罰金之折算標準為2,000 元折算1 日，其認事用法均無
    不當，量刑亦未逾越法定刑的範圍，是被告上訴為無理由，
    應予駁回。
四、復查，被告前未曾因故意犯罪受有期徒刑以上刑之宣告，素
    行尚可，有臺灣高等法院被告前案紀錄表1 份在卷可稽，並
    於本院審理時當庭與告訴人黃立偉達成和解，獲得告訴人之
    宥恕，有本院審判筆錄、郵政國內匯款收據影本及本院公務
    電話紀錄各1 份在卷可稽（見本院卷第48頁至第49頁反面、
    第51、52頁），本院念其僅因一時失慮，致罹刑典，信其經
    此偵、審教訓後，應知所警惕，而無再犯之虞，故認所宣告
    之刑以暫不執行為適當，併予宣告緩刑2 年，以啟自新。
據上論斷，依刑事訴訟法第455 條之1 第1 項、第3 項、第368
條、第373 條，刑法第74條第1 項第1 款，判決如主文。
本案經檢察官蔡佩玲到庭執行職務。
中    華    民    國   100    年    4     月    28    日
                  刑事第八庭    審判長法  官   劉為丕
                                      法  官   呂綺珍
                                      法  官   謝枚霏
以上正本證明與原本無異。
不得上訴。
                                      書記官   林舒涵
中    華    民    國   100    年    5     月    3     日
附錄本判決論罪之法條全文：
中華民國刑法第277 條第1 項（普通傷害罪）
傷害人之身體或健康者，處3 年以下有期徒刑、拘役或1 千元以
下罰金。
中華民國刑法第354 條（毀損器物罪）
毀棄、損壞前2 條以外之他人之物或致令不堪用，足以生損害於
公眾或他人者，處2 年以下有期徒刑、拘役或5 百元以下罰金。